【裁判字號】    95,易,2119
【裁判日期】    951121
【裁判案由】    竊盜
【裁判全文】
臺灣臺北地方法院刑事判決              95年度易字第2119號
公  訴  人  臺灣臺北地方法院檢察署檢察官
被      告  甲○○
                    （現因另案羈押在臺灣桃園看守所）
上列被告因竊盜案件，經檢察官提起公訴（95年度偵字第19053
號），於本院準備程序進行中，被告先就被訴事實為有罪之陳述
，經合議庭裁定行簡式審判程序，判決如下：
    主    文
甲○○竊盜，累犯，處有期徒刑月，如易科罰金，以新臺幣壹
仟元折算壹日。
    事    實
一、甲○○曾因偽造文書案件，經臺灣臺南地方法院以86年度訴
    字第248 號刑事判決判處有期徒刑6 月，緩刑3 年，於民國
    86年4 月14日確定在案；甲○○於緩刑期間內，又因麻醉藥
    品管理條例案件，經臺灣臺南地方法院以86年度易字第1375
    號刑事判決判處有期徒刑6 月，於86年5 月18日確定在案，
    因而撤銷前案之緩刑宣告；惟甲○○未到案執行而經臺灣臺
    南地方法院檢察署發布通緝；甲○○於通緝期間內，又犯加
    重竊盜案件，遭緝獲後，經臺灣臺南地方法院以91年度易字
    第510 號刑事判決判處有期徒刑1 年，於91年7 月8 日確定
    。甲○○即於91年1 月18日入監接續執行上開三罪，嗣於92
    年9 月23日縮短刑期假釋出監並付保護管束，終於92年11月
    4 日保護管束期滿而執行完畢。
二、詎甲○○仍不知悔改，於上開有期徒刑之執行完畢後5 年以
    內，復因家用需錢孔急，基於意圖為自己不法之所有及竊盜
    之故意，於95年8 月25日下午3 時10分許，進入臺北市文山
    區○○○路○ 段455 號8 樓工地內，徒手竊取消防灑水頭合
    計70個（價值約新臺幣〔下同〕1 萬4 千元），置於其所有
    車牌號碼7920-MS 號自用小客車後車廂而得手。甲○○未及
    駕車駛離現場之際，適為工地主任乙○○發覺，而報警當場
    在甲○○車上查獲消防灑水頭70個（業據乙○○據單領回）
    ，始悉上情。
三、案經臺北市政府警察局文山第二分局移送臺灣臺北地方法院
    檢察署檢察官偵查起訴，於本院準備程序進行中，甲○○先
    就被訴事實為有罪之陳述，經合議庭裁定行簡式審判程序。
    理    由
一、上開犯罪事實，訊據被告甲○○於檢察官偵訊時及本院審理
    中坦承不諱（見偵查卷一第5 、32頁，本院卷第21、24、25
    頁），並經在場之被害人乙○○於警詢時之指述明確（見偵
    查卷一第8 頁），且為警當場在被告所有自用小客車後車廂
    內查獲消防灑水頭70個，已據被害人乙○○據單領回，則有
    贓物認領保管單1 紙及照片6 張在卷可稽（見偵查卷一第15
    至18頁），是被告任意性之自白核與事實相符，可以採信。
    綜上，本案事證明確，被告有於上開時、地徒手竊取消防灑
    水頭70個之犯行，循堪認定，應予依法論罪科刑。
二、核被告所為，係犯刑法第320 條第1 項竊盜罪。查被告前因
    偽造文書案件，經臺灣臺南地方法院以86年度訴字第248 號
    刑事判決判處有期徒刑6 月，緩刑3 年，於86年4 月14日確
    定在案，於緩刑期間內，又因麻醉藥品管理條例案件，經臺
    灣臺南地方法院以86年度易字第1375號刑事判決判處有期徒
    刑6 月，於86年5 月18日確定在案，因而撤銷前案之緩刑宣
    告，惟被告未到案執行而經臺灣臺南地方法院檢察署發布通
    緝，竟於通緝期間內，再犯加重竊盜案件，遭緝獲後，經臺
    灣臺南地方法院以91年度易字第510 號刑事判決判處有期徒
    刑1 年，於91年7 月8 日確定，被告即於91年1 月18日入監
    接續執行上開三罪，嗣於92年9 月23日縮短刑期假釋出監並
    付保護管束，終於92年11月4 日保護管束期滿而執行完畢等
    情，有臺灣高等法院被告前案紀錄表1 份在卷足徵（見本院
    卷第27至31頁），是被告於前次有期徒刑之執行完畢後5 年
    之內，故意再犯本件有期徒刑以上之罪，為累犯，應依刑法
    第47條第1 項規定，加重其刑。爰審酌被告曾有偽造文書、
    麻醉藥品管理條例、加重竊盜等前科紀錄，素行不良，已如
    前述，且曾因加重竊盜犯行經法院判決確定又再犯本件竊盜
    犯行，顯無悔悟，惟衡諸被告本件所竊取之物價值1 萬4 千
    元，已據被害人乙○○領回，損害非鉅，被告係因家有妻小
    及年邁父母待其扶養，遂貪圖小利等一切情狀，量處有期徒
    刑3 月，並諭知易科罰金之折算標準為1 千元，以示懲儆。
據上論斷，應依刑事訴訟法第273 條之1 第1 項、第299 條第1
項前段，刑法第320 條第1 項、第47條第1 項、第41條第1 項前
段，刑法施行法第1 條之1 第1項、第2項，判決如主文。
本案經檢察官楊碧瑛到庭執行職務。
中    華    民    國    95    年    11    月    21    日
                  刑事第六庭  法  官  林晏如
上正本證明與原本無異。
如不服本判決，應於判決送達後10日內向本院提出上訴狀（應抄
附繕本）。告訴人或被害人如對於本判決不服者，應具備理由請
求檢察官上訴，其上訴期間之計算係以檢察官收受判決正本之日
期為準。
                              書記官  沈芳君
中    華    民    國    95    年    11    月    21    日
附錄本案論罪科刑法條全文：
中華民國刑法第320條
意圖為自己或第三人不法之所有，而竊取他人之動產者，為竊盜
罪，處 5 年以下有期徒刑、拘役或 5 百元以下罰金。
意圖為自己或第三人不法之利益，而竊佔他人之不動產者，依前
項之規定處斷。
前2項之未遂犯罰之。


司法院資訊處製作；財團法人民間司法改革基金會備份。
